【裁判字號】    97,易,104
【裁判日期】    970317
【裁判案由】    違反毒品危害防制條例
【裁判全文】
臺灣雲林地方法院刑事判決               97年度易字第104號
公  訴  人  臺灣雲林地方法院檢察署檢察官
被      告  甲○○
                    （另案在臺灣雲林第二監獄執行中）
上列被告因毒品危害防制條例案件，經檢察官提起公訴（97年度
偵字第220 號），被告就被訴事實為有罪之陳述，本院裁定進行
簡式審判程序，判決如下：
    主  文
甲○○持有第一級毒品，累犯，處有期徒刑拾月，減為有期徒刑
伍月，如易科罰金，以新臺幣壹仟元折算壹日。扣案之第一級毒
品海洛因淨重零點零伍公克及第二級毒品甲基安非他命驗餘淨重
壹點貳肆柒公克，均沒收銷燬之。
    事  實
一、甲○○前因施用第1 、2 級毒品、轉讓第2 級毒品、竊盜等
    案件，分別經法院判處有期徒刑8 月、6 月、7 月、4 月，
    定應執行為有期徒刑1 年9 月確定；又因毒品危害防制條例
    案件，經法院判處應執行有期徒刑1 年3 月確定，上開案件
    接續執行，於民國95年4 月4 日假釋出監，於95年9 月3 日
    縮刑假釋期滿，以已執行論。仍不知悔改，明知海洛因、甲
    基安非他命分別為毒品危害防制條例第2 條第2 項第1 、2
    款所規定之第1 、2 級毒品，不得非法持有，竟基於持有第
    1 級毒品海洛因及第2 級毒品甲基安非他命之犯意，於96年
    2 月16日上午9 時許，在雲林縣斗南鎮○○里○○○街49號
    羅瑩棟之住處，受羅瑩棟之託，為其保管第1 級毒品海洛因
    1 包（淨重0.05公克）及第2 級毒品甲基安非他命5 包（合
    計淨重1.3037克，取樣0.0690克【已鑑析用罄】，驗餘淨重
    1.2347克），甲○○收受上開第1 、2 級毒品後，即將該毒
    品置於其所有之黑色皮包內而無故持有之。嗣於同日上午11
    時30分許，經警持拘票前往羅瑩棟上開住處執行拘提，甲○
    ○趁隙逃逸，警方在甲○○所遺留之黑色皮包內查獲其持有
    之上開毒品而悉上情。
二、案經雲林縣警察局西螺分局報告臺灣雲林地方法院檢察署檢
    察官偵查起訴。
    理  由
一、本件被告甲○○所犯係死刑、無期徒刑、最輕本刑為3 年以
    上有期徒刑以外之罪，被告就被訴事實為有罪之陳述，經本
    院裁定以簡式審判程序審理，依刑事訴訟法第273 條之2、
    同法第159 條第2 項之規定，不適用傳聞法則有關限制證據
    能力之相關規定，合先敘明。
二、上開事實，業據被告甲○○坦承不諱，且扣案之白粉1 包及
    顆粒5 包，經鑑驗結果，白粉1 包含有第1 級毒品海洛因成
    分（淨重0.05公克）；顆粒5 包則檢出第2 級毒品甲基安非
    他命成分（淨重1.3037克，取樣0.0690克【已鑑析用罄】，
    驗餘淨重1.2347克），有法務部調查局96年7 月31日調科壹
    字第09623059160 號鑑定書、憲兵司令部刑事鑑識中心96年
    9 月6 日安鑑字第0960001407號鑑定書各1 份在卷足憑，足
    認被告自白與事實相符，堪可採信。本件事證明確，被告犯
    行堪以認定，應依法論科。
三、按海洛因、甲基安非他命分別為毒品危害防制條例第2 條第
    2 項第1 、2 款所明定之第1 級毒品、第2 級毒品。核被告
    甲○○所為，係犯毒品危害防制條例第11條第1 項之持有第
    1 級毒品罪及同條第2 項之持有第2 級毒品罪。被告以1 持
    有行為，同時持有海洛因及甲基安非他命，係1 行為觸犯上
    開2 罪名，屬想像競合犯，應依刑法第55條之規應從一重之
    持有第1 級毒品罪處斷。又被告有如事實欄所載之前案科刑
    及執行紀錄，有卷附臺灣高等法院被告前案紀錄表可按，其
    受有期徒刑之執行完畢，5 年以內故意再犯有期徒刑以上之
    罪，為累犯，應依刑法第47條第1 項之規定，加重其刑。爰
    審酌被告素行非佳，其持有毒品之原因、數量、期間，及其
    犯後坦承犯行，態度尚屬良好等一切情狀，量處如主文所示
    之刑。又被告犯罪時間在96年4 月24日以前，核與中華民國
    96年罪犯減刑條例第2 條第1 項第3 款所定減刑條件相符，
    爰依同條例第7 條之規定，於裁判時，減其宣告刑2 分之1
    ，併諭知易科罰金之折算標準。扣案如主文所示之毒品海洛
    因及甲基安非他命，係查獲之第1 、2 級毒品，不問屬於犯
    人與否，應依毒品危害防制條例第18條第1 項前段規定沒收
    銷燬之。至包裹上開毒品海洛因、甲基安非他命之包裝袋共
    6 個，並非不可與毒品分離，其係毒品之外包裝，雖用於包
    裹海洛因、甲基安非他命，惟被告否認為其所有之物，爰不
    予宣告沒收；另其餘扣案之注射針筒4 支、砂糖2 包、分裝
    袋1 包、吸管3 支、黑色皮包1 個，核與被告所犯持有第1
    、2 級毒品罪無直接關連，非被告犯罪所用之物，亦不予宣
    告沒收。
據上論斷，應依刑事訴訟法第273 條之1 第1 項、第299 條第1
項前段，毒品危害防制條例第11條第1 項、第2 項、第18條第1
項前段，刑法第11條前段、第55條、第47條第1 項、第41條第1
項前段，中華民國96年罪犯減刑條例第2 條第1 項第3 款、第7
條、第9 條，判決如主文。
本案經檢察官乙○○到庭執行職務。
中    華    民    國    97    年    3     月    17    日
                  刑事第二庭    法  官  王  素  珍
以上正本證明與原本無異。
如不服本判決，應於判決收受後10日內，向本院提出上訴狀（須
附繕本）。
                                書記官  吳  伊  婷
中    華    民    國    97    年    3     月    17    日
附錄本案論罪科刑法條：
毒品危害防制條例第11條第1項、第2項
持有第一級毒品者，處3 年以下有期徒刑、拘役或新臺幣5 萬元
以下罰金。
持有第二級毒品者，處2 年以下有期徒刑、拘役或新臺幣3 萬元
以下罰金。
持有專供製造或施用第一、二級毒品之器具者，處1 年以下有期
徒刑、拘役或新臺幣1 萬元以下罰金。
持有毒品達一定數量者，加重其刑至二分之一，其標準由行政院
定之。


司法院資訊處製作；財團法人民間司法改革基金會備份。
